【裁判字號】    92,簡上,61
【裁判日期】    921218
【裁判案由】    竊盜
【裁判全文】
臺灣彰化地方法院刑事判決                          九十二年度簡上字第六一號
    公  訴  人  臺灣彰化地方法院檢察署檢察官
    上訴人即
    被    告    甲○○
右列上訴人因竊盜案件，不服本院九十二年度斗簡字第二三七號，中華民國九十二年
七月十四日第一審簡易判決（聲請簡易判決處刑案號：九十二年度偵字第三七一０號
），提起上訴，本院管轄之第二審合議庭依第一審通常審判程序判決如左︰
    主  文
原判決撤銷。
甲○○無罪。
    理  由
一、按對於簡易判決之上訴，準用刑事訴訟法第三編第一章及第二章之規定。管轄第
    二審之地方法院合議庭受理簡易判決上訴案件，應依通常程序審理，其認案件有
    刑事訴訟法第四百五十二條之情形者，應撤銷原判決，逕依通常程序為第一審判
    決，法院辦理刑事簡易程序案件應行注意事項第十四點定有明文。又本件偵查卷
    內雖有遭查獲人之照片、指紋，可以推知公訴人主觀上聲請簡易判決處刑之追訴
    對象，但客觀上其聲請簡易判決處刑書所記載足資識別被告之姓名、年籍資料等
    ，均與上訴人相符，本件原審判決亦未經開庭審理，逕以簡易判決處刑，該簡易
    判決所載被告姓名、年籍資料等，亦與上訴人相符，並寄達該判決由上訴人收受
    ，客觀上原審簡易判決處刑之對象亦係上訴人，綜合上述主、客觀因素，應認原
    審簡易判決之處刑對象，係客觀上所表現之上訴人，上訴人據以提起本件上訴，
    自屬合法，均先此敘明。
二、公訴意旨略以：被告甲○○意圖為自己不法之所有，於民國（下同）九十二年四
    月三十日中午十二時許，在彰化縣埤頭鄉○○村○○路二號「金安宮」內，以自
    備之鐵板條黏貼口香糖黏膠之方式，伸入「金安宮」之香油錢鐵櫃內，竊取香油
    錢新台幣（下同）六十元（二十元硬幣三枚）得手，因認被告係犯刑法第三百二
    十條第一項之竊盜罪嫌云云。
三、按犯罪事實應依證據認定之，無證據不得認定其犯罪事實，又按不能證明被告犯
    罪者，應諭知無罪之判決，刑事訴訟法第一百五十四條第二項、第三百零一條第
    一項分別定有明文。訊據被告堅決否認竊盜犯行，辯稱：偵查卷內照片係其弟蔡
    明福等語。經查：本件竊盜犯行之行為人，係遭當場查獲，並在卷內留存照片、
    指紋，而到庭之上訴人與偵查卷內遭查獲人之照片完全不同，有各該照片可按，
    又本件經將卷內指紋卡送請內政部刑事警察局比對結果，認卷內指紋與檔存蔡明
    福役男之指紋相符，亦有該局鑑驗書為憑，足見本件竊盜犯行並非上訴人所為，
    原審對於上訴人以竊盜論罪科刑，自有未洽，上訴人上訴謂原判決有所違誤，請
    求撤銷，為有理由，應由本院準用刑事訴訟法第三百六十九條第二項規定，依第
    一審通常審判程序改判。
四、本件上訴人即被告經合法傳喚無正當理由不到庭，本院認應諭知無罪之案件，爰
    不待其陳述逕行判決。
據上論斷，應依刑事訴訟法第四百五十五條之一第一項、第三項、第三百六十九條第
一項前段、第二項、第三百六十四條、第三百零一條第一項、第三百零六條，判決如
主文。
本案經檢察官吳怡盈到庭執行職務。
中      華      民      國    九十二    年     十二     月     十八     日
                             台灣彰化地方法院刑事第三庭
                                 審判長法官  余  仕  明
                                 法      官  簡  婉  倫
                                 法      官  黃  玉  齡
右正本證明與原本無異。
如不服本判決，應於判決送達後十日內向本院提出上訴狀( 須附繕本 )。
告訴人或被害人對於判決如有不服具備理由請求檢察官上訴者，其上訴期間之計算係
以檢察官收受判決正本之日期為準。
                                 法院書記官  梁  高  賓
中      華      民      國    九十二    年     十二     月     十八     日


司法院資訊處製作；財團法人民間司法改革基金會備份。
